【裁判字號】    95,財管,17
【裁判日期】    950731
【裁判案由】    選任遺產管理人
【裁判全文】
臺灣士林地方法院民事裁定              95年度財管字第17號
聲  請  人  臺灣銀行股份有限公司
法定代理人  甲○○
代  理  人  乙○○
複代理人    己○○
            王志哲律師
聲請人聲請選任被繼承人戊○○○之遺產管理人事件，本院裁定
如下：
    主      文
選任丙○○（男，民國○○年○○月○ 日生，身分證統一編號：
Ｚ000000000號）為被繼承人戊○○○（女，民國○○年○ 月○○日生
，身分證統一編號：Ｚ000000000號，生前住臺北市○○區○○街
97巷9 號）之遺產管理人。
准對被繼承人戊○○○之繼承人為承認繼承之公示催告。
被繼承人戊○○○之繼承人，應自前項公示催告最後登載新聞紙
之日起壹年貳月內承認繼承，上述期限屆滿，無繼承人承認繼承
時，被繼承人戊○○○之遺產，於清償債權並交付遺贈物後，如
有賸餘即歸屬國庫。
    理      由
一、按繼承開始時繼承人之有無不明，而無親屬會議或親屬會議
    未於一個月內選定遺產管理人者，利害關係人得聲請法院選
    任遺產管理人，並由法院依公示催告程序，定六個月以上之
    期限，公告繼承人，命其於期限內承認繼承。民法第1177條
    、第1178條第1 項、第2 項定有明文。
二、聲請意旨略以：被繼承人戊○○○於民國94年5 月10日死亡
    ，依聲請人查得之資料，其全體繼承人均已拋棄繼承，致聲
    請人與被繼承人間拆屋還地強制執行事件無法繼續進行。爰
    依民法第1178條第2 項規定，聲請選任被繼承人之長女丁○○為被繼承人之遺產管理人等語。
三、經查，聲請人之主張，業據其提出繼承系統表、戶籍謄本、
    本院家事法庭通知函文、本院民事執行處通知函文等件為證
    ，並經本院調閱本院94年度繼字第633 號、669 號、672 號
    、797 號、829 號、993 號、1025號等案卷查核屬實，堪信
    為真。聲請人既為被繼承人之債權人，自屬法律上之利害關
    係人，其聲請選任被繼承人之遺產管理人，洵屬有據。惟本
    件為非訟事件，其審判之範圍不受當事人請求之範圍所拘束
    ，即具有聲明之非拘束性及法院之自由裁量，本院自得依職
    權裁量選任其他適當之人擔任遺產管理人。經本院通知，被
    繼承人之長女丁○○到庭陳明其兄弟姊妹經討論後，推派丙○○擔任本件之遺產管理人，丙○○亦表同意等語（見本院
    95年4 月24日非訟事件筆錄）。本院審酌丁○○已婚，育有
    2 名子女，丙○○則未婚，有戶籍謄本在卷可參，以丙○○
    、丁○○相比較，丁○○尚有家庭有賴其照料，恐無暇再從
    事被繼承人遺產之管理；而丙○○自76年3 月18日起即與被
    繼承人同住於本件強制執行標的物即臺北市○○街97巷9 號
    ，迄無變動（亦參見戶籍謄本），其就被繼承人之財產狀況
    自較清楚，且其未婚並無家累，較有餘裕管理遺產，本院因
    認其較適合擔任被繼承人之遺產管理人，爰裁定如主文所示
    。
中    華    民    國    95    年    7     月    31    日
                  家事法庭  法  官  陳文通
以上正本證明與原本無異。
如對本裁定抗告，應於裁定送達後10日內向本院提出抗告狀。
中    華    民    國    95    年    7     月    31    日
                            書記官  劉奕湘


司法院資訊處製作；財團法人民間司法改革基金會備份。
